臺灣新北地方法院民事裁定
111年度補字第1155號
原      告  王姝晰  

原告與被告余幸南、余星侖間請求遷讓房屋等事件，本院裁定如
下：
    主  文
原告應於本裁定送達之日起5日內，補繳第一審裁判費新台幣(下
同)1萬570元，並提出起訴狀及其附屬文件繕本1份（包含原告向
本院所提出之「所有」證據資料影本），逾期未繳足，即駁回原
告之訴。
    理  由
一、按訴訟標的之價額，由法院核定；核定訴訟標的之價額，以
    起訴時之交易價額為準；以一訴主張數項標的者，其價額合
    併計算之；以一訴附帶請求其孳息、損害賠償、違約金或費
    用者，不併算其價額；書狀及其附屬文件，除提出於法院者
    外，應按應受送達之他造人數，提出繕本或影本，民事訴訟
    法第77條之1第1項、第2項、第77條之2第1項前段、第2項、
    第119條第1項分別定有明文。又房屋及土地為各別之不動產
    ，各得單獨為交易標的，故房屋所有權人對無權占有人請求
    遷讓房屋之訴，應以房屋起訴時之交易價額為準，核定其訴
    訟標的價額，而不應將房屋坐落之土地價額併算在內（最高
    法院99年度台抗字第275號裁定參照）。
二、本件原告起訴未據繳納裁判費。又原告起訴主張：被告應將
    坐落於新北市○○區○○路00巷00號未辦保存登記之房屋(下稱
    系爭房屋)騰空遷讓交付原告，及自民國111年6月17日起至
    交還房屋之日止，按月給付原告2萬元，暨返還交付房屋如
    毀損修復一切費用由被告負擔。經查，原告係以一訴請求被
    告遷讓系爭房屋及給付系爭房屋修繕費用，其價額應合併計
    算之。至原告另請求被告賠償相當於每月租金2萬元之不當
    得利，則屬附帶請求之範圍，不予併算訴訟標的價額。次查
    ，原告於111年5月6日本院109年度司執字第51473號強制執
    行事件以77萬元聲明應買系爭房屋等情，有111年6月17日新
    北院賢109年度司執明51473字第31823號函文附卷可稽。足
    徵系爭房屋之現值為77萬元。揆諸首揭規定與說明，原告請
    求被告遷讓系爭房屋部分之訴訟標的價額應核定77萬元。又
    原告主張修繕系爭房屋之費用為20萬元等情，有本院公務電
    話紀錄附卷可考。從而，本件訴訟標的價額應核定為97萬元
    (計算式：77萬元＋20萬元＝97萬元)，應徵收第一審裁判費1
    萬570元。另原告提出之民事起訴狀未依被告人數提出起訴
    狀附屬文件之繕本，起訴不合法定程式，應予補正。茲依民
    事訴訟法第249條第1項但書之規定，限原告於收受本裁定送
    達5日內補正如主文所示之事項，逾期未補正，即駁回其訴
    ，特此裁定。
中　　華　　民　　國　　111 　年　　7 　　月　　28　　日
                  民事第七庭    法　官　王婉如
以上正本係照原本作成。
如不服本裁定關於訴訟標的價額之核定，得於收受裁定正本後10
日內向本院提出抗告狀，並繳納抗告裁判費新臺幣1,000元整。
中　　華　　民　　國　　111 　年　　7 　　月　　29　　日
                                書記官  鄔琬誼